臺灣臺中地方法院刑事判決　　　　　　　96年度易字第3649號
公　訴　人　臺灣臺中地方法院檢察署檢察官
被　　　告　丁○○　57歲民.
上列被告因竊盜案件，經檢察官提起公訴（96年度偵字第12108
號），本院判決如下：
    主  文
丁○○竊盜，累犯，處有期徒刑伍月，如易科罰金，以新臺幣壹
仟元折算壹日。減為有期徒刑貳月又拾伍日，如易科罰金，以新
臺幣壹仟元折算壹日。
    犯罪事實
一、丁○○前於民國95年間，因竊盜案件，經本院以95年度中簡
    上字第571號判處有期徒刑6月確定，於96年2月5日易科罰金
    執行完畢。猶不知悔改，於96年3月10日上午，先向乙○○
    借用車號Z2-5941號自小貨車，於同日上午10時23分前某時
    ，駕駛上開自小貨車行經台中縣和平鄉○○路○段2之1號前
    ，見丙○○○所有不鏽鋼流裡台1個放置於騎樓處，竟意圖
    為自己不法之所有，徒手竊取後將之置於上開自小貨車車斗
    上。嗣丙○○○於同日晚間返家後發覺，報警處理，經警調
    取台中縣和平鄉○○路○段與天輪巷巷口至新社鄉○○○路
    與美林路路口監視器，發覺遭竊之流理台為車號Z2-5941號
    自小貨車載離，於96年3月20日13時許，在台中縣和平鄉○○路○段33號前，發覺丁○○再度駕駛上開自小客車行經該
    處，因而循線查獲。
二、案經台中縣警察局和平分局報請台灣台中地方法院檢察署檢
    察官偵查起訴。
    理  由
壹、程序部分：
一、按除簡式審判程序、簡易程序及刑事訴訟法第376 條第1款
    、第2款所列之罪之案件外，第一審應行合議審判，刑事訴
    訟法第284條之1修正條文定有明文。本件被告王繼成所犯係
    屬刑事訴訟法第376條第2款所列之刑法第320條之竊盜罪，
    依法獨任進行審理程序，合先敘明。
二、又按被告以外之人於審判外之言詞或書面陳述，除法律有規
    定者外，不得作為證據，刑事訴訟法第159條第1項有明文。
    然按被告以外之人於審判外之陳述，雖不符合同法第159條
    之1至第159條之4之規定，但經當事人於審判程序同意作為
    證據，法院審酌該言詞陳述或書面陳述作成時之情況，認為
    適當者，亦得為證據。當事人、代理人或辯護人於法院調查
    證據時，知有第159條第1項不得為證據之情形，而未於言詞
    辯論終結前聲明異議者，視為有前項之同意，刑事訴訟法第
    159條第1項及第159條之5分別定有明文。查本判決下列所引
    用之各該被告以外之人於審判外之陳述（包含書面陳述），
    雖屬傳聞證據，惟公訴人及被告於本院準備程序期日及審判
    期日均未予爭執，且迄至言詞辯論終結前亦未再聲明異議，
    本院審酌上開證據資料製作時之情況，尚無違法不當及證明
    力明顯過低之瑕疵，亦認為以之作為證據應屬適當，故揆諸
    前開規定，爰逕依刑事訴訟法第159條之5規定，認前揭證據
    資料均例外有證據能力，合先敘明。
貳、實體部分：
一、訊據被告丁○○矢口否認有何竊盜犯行，辯稱：96年3月20
    日係伊首次到和平鄉，駕駛之上開自小貨車係向友人乙○○
    所借用，共向乙○○借用2次，第1次是在96年2月中旬某日
    ，第2次即是遭警查獲前一日，並未竊取丙○○○之流理台
    云云。惟查：
  (一)96年3月10日10時23分4秒至同日10時33分58秒，車號Z2-594
    1號自小貨車車斗上載有被害人丙○○○失竊之不鏽鋼流理
    台，行經台中縣和平鄉○○村○○路○段和平國小前及台中
    縣新社鄉台21線福中派出所前路口等處，為各該路口監視錄
    影器拍攝一節，有路口監視錄影器翻拍照片6張在卷可稽（
    見警卷第13-17頁、本院卷第50頁），並經本院當庭勘驗屬
    實（見本院卷第60頁），而證人即被害人丙○○○係以上開
    流理台側面貼有古道烏龍茶廣告貼紙，確定上開自小貨車所
    載運之不鏽鋼流理台係其所失竊等情，業據證人丙○○○於
    警詢中證述明確，上開車號Z2-5941號自小貨車係證人乙○○所有，亦有行車執照1張在卷可稽（見警卷第24頁）。雖
    證人乙○○於本院審理時證述「監視錄影器翻拍照片中之自
    小貨車看起來有點像我的車，與我的車型相同，但我的車沒
    這麼髒」等語，惟綜合路口監視錄影器翻拍照片，已可辨識
    載有流理台之自小貨車車號為Z2-5941號（錄影時間為96年3
    月10日10時33分41秒之照片可看出車牌末2位數字為「41」
    ，錄影時間為96年3月10日10時33分42秒之照片可看出車牌
    前4 位排列為「Z2-59」），再參照證人乙○○亦證稱「監
    視錄影器編號『新社015- 1』（即錄影時間為96年3月10日
    10時33分58秒）看到1名男子頭戴咖啡色與白色花紋之棒球
    帽，該棒球帽係我女兒所有」等語（見本院卷第60-61頁）
    ，駕駛該車之人頭戴證人乙○○之女所有之帽子，益徵當日
    各該路口監視錄影器所拍攝到之車輛確係證人乙○○所有之
    上開自小貨車無疑。
  (二)被告於96年3月10日上午10時33分許駕駛上開自小貨車，負
    載被害人遭竊之白鐵流理台，在台21線福天宮牌樓處，向駕
    車經過該處之證人甲○○詢問往台中方向如何走一節，業據
    證人甲○○於警詢、偵訊及本院審理中證述明確（見警卷第
    9-11頁、偵查卷第15-16頁及本院卷第32-33頁），並當庭繪
    製被告問路時之相關位置圖（見本院卷第35頁），證人甲○○與被告素不相識，並無無故誣指被告而令其自身陷於偽證
    罪之動機，卻始終證述被告駕駛上開自小客車負載贓物向其
    問路，堪認被害人丙○○○之白鐵流理台係遭被告竊取後，
    放置於其向證人乙○○借用之上開自小貨車運離現場無疑。
  (三)被告雖辯稱台21線福天宮廟前岔路，往左邊是南投縣國姓鄉
    ，右邊是中興嶺台中方向，證人甲○○說去台中往東勢方向
    走，顯然有誤，又路口監視錄影器所拍攝的該部自小貨車，
    車頭是豬肝紅、車身較為淡紅，車況老舊，與乙○○所有的
    自小貨車全部車身均為豬肝紅不同，並非同一部車云云。然
    證人甲○○於本院證述時所繪製之相關位置圖，就問路地點
    福天宮往台中市、台中縣東勢鎮及南投縣埔里鎮等處之方向
    均無誤，且其證稱「被告於問路當時之行車路線係由東勢往
    埔里方向」，與附卷路口監視錄影器翻拍照片顯示被告於96
    年3月10日10時28分5秒駕車行駛台中縣和平鄉○○路○段和
    平國小前，於同日10時33分58秒行經新社鄉台21線福中派出
    所前路口處（即自東勢方向駛來）相符，且證人甲○○再三
    確認當時向伊問路的人係被告無疑，縱使證人甲○○所指往
    台中之行車路徑有誤，亦不影響其指證於案發當日見被告駕
    駛上開自小貨車負載遭竊流理台向其問路之事實。又被告雖
    提出其自行拍攝之乙○○所有車號Z2-5941號自小貨車照片4
    張，辯稱該車全車均為豬肝紅，與錄影器所拍攝之車輛不同
    云云，然各該路口監視錄影器業已清楚拍攝負載贓物之自小
    貨車車號為Z2-5941號，蓋如前述，且依卷附上開自小貨車
    於96年3月20日為警查獲當日所拍攝之照片（見警卷第21頁
    第2張照片），車斗尾部以白漆漆有車號，該白漆尚在車斗
    尾部留下塗擦抹痕，與路口監視錄影器所拍攝到之自小貨車
    車尾畫面相同（即錄影時間為96年3月10日10時23分4秒之照
    片），然與被告提出之車輛尾部白漆清楚漆有車號、並無任
    何塗擦抹痕之照片截然有異（見本院卷第42頁第2張照片）
    ，上開自小貨車顯已於為警查獲後從新烤漆更改車身顏色無
    疑，益徵被告畏罪情虛，其上開辯解均與事實不符，無從採
    信。至證人乙○○於本院審理時到庭證稱「僅於96年快過農
    曆年時及3月底某日，將上開自小貨車借予被告2次，96年3
    月10日未將上開自小貨車借予任何人」云云，然證人乙○○
    就借車之地點與被告於偵訊時所供顯有出入（證人乙○○證
    稱被告係在其住處借車，然被告於第1次偵訊時供稱該車係
    在乙○○上班地點所借用），且依據卷附各該路口監視錄影
    器翻拍畫面清楚可見上開自小貨車於96年3月10日上午行經
    台中縣和平鄉○○路○段與天輪巷巷口至新社鄉○○○路與
    美林路路口等處，顯見證人乙○○於本院所為之證述，均與
    事實不符，難以採信。
  (四)綜上所述，本件事證明確，被告丁○○犯行堪以認定。
二、核被告所為，係犯刑法第320條第1項之普通竊盜罪。被告有
    如犯罪事實欄所示刑案之執行情形，此有台灣高等法院被告
    全國前案紀錄表在卷可按，其受有期徒刑之執行完畢後，5
    年內再犯本案有期徒刑以上之罪，為累犯，應依刑法第47條
    第1項之規定加重其刑。爰審酌被告已有多次竊盜前科，素
    行欠佳，所竊財物價值雖非甚鉅，然一再飾詞狡辯、更希冀
    以變換上開自小貨車車身顏色之方式愚弄法院以求脫免罪責
    ，犯罪後態度不佳，且惟迄今未與被害人達成和解、賠償損
    害等一切情狀，量處如主文所示之刑，並諭知易科罰金之折
    算標準。末查，本件被告犯罪時間係在中華民國96年罪犯減
    刑條例所定減刑基準點（96年4月24日）之前，合於該條例
    所定減刑規定之適用，應依該條例第2條第1項第3款之規定
    ，減其刑為有期徒刑2月又15日，並諭知易科罰金之折算標
    準。
三、證人乙○○於本院審理時具結後所為之證述，核與事實大相
    逕庭，顯係迴護被告之詞，所涉偽證罪嫌，應由檢察官另行
    偵辦，復予敘明。
據上論斷，應依刑事訴訟法第299條第1項前段、第284條之1，刑
法第320條第1項、第47條第1項、第41條第1項前段，中華民國96
年罪犯減刑條例第2條第1項第3款、第7條、第9條，刑法施行法
第1條之1，判決如主文。
本案經檢察官戊○○到庭執行職務。
中　　華　　民　　國　　96　　年　　10　　月　　19　　日
                         台灣台中地方法院刑事第二庭
                                 法  官  陳姵君
上正本證明與原本無異。
如不服本判決，應於送達後10日內向本院提出上訴書狀（應敘述
具體理由並附繕本），上訴於臺灣高等法院臺中分院。
上訴書狀如未敘述理由，應於上訴期間屆滿後20日內補提理由書
於本院。
        　　　　　　　　　　     書記官　莊金屏
中　　華　　民　　國　　96　　年　　10　　月　　19　　日
【附錄論罪科刑法條】
中華民國刑法第320條第1項
意圖為自己或第三人不法之所有，而竊取他人之動產者，為竊盜
罪，處5年以下有期徒刑、拘役或5百元以下罰金。
